el: Μηχανισμός αναστρέψιμης λειτουργίας με φερμουάρ: Οδηγός διπλής όψης (προσβάσιμος και από τις δύο πλευρές); Αναστρέψιμος οδηγός (αναδιπλούμενη λαβή); Δύο λαβές σε έναν οδηγό; Άλλο
hu: Kétoldalas cipzár mechanizmusa: Kétoldalas kocsi (mindkét oldalról hozzáférhető); Kifordítható kocsi (átbillenthető húzó); Két húzó egy kocsin; Egyéb
da: Vendbarhedsmekanisme for lynlås: Dobbeltsidet skyder (kan tilgås fra begge sider); Vendbar skyder (vendbart vedhæng); To vedhæng på én skyder; Andet
sv: Dragkedjans vändbarhetsmekanism: Dubbelsidig kläpp (åtkomlig från båda sidor); Vändbar löpare (vändbar kläpp); Två kläppar på en löpare; Övrigt
es: Mecanismo de reversibilidad de la cremallera: Tirador de doble cara (accesible desde ambos lados); Deslizador reversible (lengüeta abatible); Dos tiradores en un deslizador; Otro
ko: 지퍼 양면 사용 메커니즘: 양면 손잡이(양쪽에서 접근 가능); 리버서블 슬라이더(뒤집을 수 있는 당김 탭); 하나의 슬라이더에 두 개의 손잡이; 기타
ja: ファスナーの左右反転メカニズム: 両面スライダー (両側からアクセス可能); リバーシブルスライダー (反転可能な引き手); 1 つのスライダーに 2 つの引き手; その他
lt-LT: Užtrauktuko apvertimo mechanizmas: Dvipusis traukiklis (pasiekiamas iš abiejų pusių); Apverčiamas slankiklis (atlenkiamas traukiklis); Du traukikliai viename slankiklyje; Kita
pt-PT: Mecanismo de reversibilidade do fecho de correr: Puxador duplo (acessível de ambos os lados); Deslizador reversível (puxador articulável); Dois puxadores num deslizador; Outro
hr-HR: Mehanizam za reverzibilno otvaranje patentnog zatvarača: Dvostrani potezač (dostupan s obje strane); Reverzibilni klizač (preklopivi potezač); Dva potezača na jednom klizaču; Ostalo
nl: Ritssluiting omkeermechanisme: Dubbelzijdige trekker (toegankelijk van beide kanten); Omkeerbare schuiver (omdraaibare trekker); Twee trekkers op één schuiver; Overig
de: Wendemechanismus des Reißverschlusses: Beidseitiger Schiebergriff (von beiden Seiten zugänglich); Wende-Schieber (umklappbarer Griff); Zwei Griffe an einem Schieber; Sonstige
nb: Mekanisme for vendbar glidelås: Dobbeltsidig glidelåsdrager (tilgjengelig fra begge sider); Vendbar glidelåsskyver (vippbar hempe); To glidelåsdragere på én skyver; Annet
ru: Механизм реверсивности молнии: Двусторонний пуллер (доступен с обеих сторон); Перекидной слайдер (перекидной язычок); Два пуллера на одном слайдере; Другой
zh-CN: 拉链可逆机制: 双面拉头（两侧均可操作）; 可翻转拉头（可翻转拉片）; 单个拉头带双拉片; 其他
fi: Vetoketjun käännettävyysmekanismi: Kaksipuolinen vedin (pääsy molemmilta puolilta); Käännettävä lukko (käännettävä vedin); Kaksi vedintä yhdessä lukossa; Muu
zh-TW: 拉鍊雙面機制: 雙面拉頭 (可從兩側拉動); 可反轉拉頭 (可翻轉拉片); 單一滑塊上附兩個拉頭; 其他
it: Meccanismo di reversibilità della cerniera: Tiretto a doppia faccia (accessibile da entrambi i lati); Cursore reversibile (tiretto ribaltabile); Due tiretti su un cursore; Altro
sk-SK: Mechanizmus obojstranného zapínania zipsu: Obojstranné tiahlo (prístupné z oboch strán); Obojstranný bežec (preklápacie tiahlo); Dve tiahla na jednom bežci; Iné
tr: Fermuar ters çevrilebilirlik mekanizması: Çift taraflı elcik (iki taraftan erişilebilir); Çift yönlü sürgü (çevrilebilir elcik sekmesi); Tek sürgüde iki elcik; Diğer
th: กลไกซิปแบบกลับด้านได้: หัวซิปสองด้าน (จับได้ทั้งสองด้าน); หัวซิปพลิกได้ (พลิกห่วงดึงได้); สองห่วงดึงในหัวซิปเดียว; อื่นๆ
vi: Cơ chế đảo chiều khóa kéo: Tay kéo hai mặt (kéo được từ hai phía); Con trượt hai chiều (tay kéo có thể lật); Hai tay kéo trên một con trượt; Khác
sl-SI: Mehanizem obrnljivosti zadrge: Dvostranski poteznik (dostopen z obeh strani); Obrnljiv drsnik (preklopni jeziček poteznika); Dva poteznika na enem drsniku; Drugo
cs: Mechanismus oboustranného zapínání na zip: Oboustranný taháček (přístupný z obou stran); Oboustranný jezdec (překlápěcí taháček); Dva taháčky na jednom jezdci; Jiné
en: Zipper reversibility mechanism: Double-sided puller (accessible from both sides); Reversible slider (flippable pull tab); Two pullers on one slider; Other
bg-BG: Механизъм за обръщаемост на ципа: Двустранен водач (достъпен от двете страни); Обръщаем плъзгач (въртящ се водач); Два водача на един плъзгач; Други
ro-RO: Mecanismul de reversibilitate al fermoarului: Cheiță cu două fețe (accesibilă de pe ambele părți); Cursor reversibil (cheiță rabatabilă); Două cheițe pe un cursor; Altele
fr: Mécanisme de réversibilité de la fermeture éclair: Tirette double face (accessible des deux côtés); Curseur réversible (tirette basculante); Deux tirettes sur un curseur; Autre
pl: Mechanizm dwustronności zamka błyskawicznego: Dwustronny uchwyt (dostępny z obu stron); Odwracalny suwak (przekładany uchwyt); Dwa uchwyty na jednym suwaku; Inne
pt-BR: Zíper mecanismo de reversibilidade: Puxador duplo (acessível por ambos os lados); Cursor reversível (puxador articulado); Dois puxadores em um cursor; Outros